臺灣高等法院刑事判決　　　　　　　　 94年度上易字第589號
上　訴　人
即　被　告　乙○○
　　　　　　甲○○原名林明慶.
共　　　同
選任辯護人　林宇文律師
上列上訴人等因違反電子遊戲場業管理條例案件，不服臺灣士林
地方法院93年度易字第 277號，中華民國94年3月3日第一審判決
（聲請簡易判決處刑案號：臺灣士林地方法院檢察署93年度偵字
第1510號；移送原審併辦案號：93年度偵字第3272號、94年度偵
字第 651號、93年度偵字第5556號、93年度偵字第6325號），提
起上訴，本院判決如下：
    主  文
原判決關於乙○○部分撤銷。
乙○○共同違反未依規定辦理營利事業登記者，不得經營電子遊
戲場業之規定，處有期徒刑陸月，併科罰金新台幣壹佰萬元，有
期徒刑如易科罰金以佰元折算壹日；罰金如易服勞役，以罰金
總額與陸個月之日數比例折算。
扣案如附表一、二所示之電子遊戲機及機台、主機板均沒收。
其餘上訴駁回。
    事  實
一、乙○○係設於臺北縣汐止市○○路一號「王牌遊藝場」之負
    責人，並僱用甲○○（原名林明慶，於九十三年八月十九日
    更名）為現場負責人，二人明知未依電子遊戲場業管理條例
    規定辦理營利事業登記，不得經營電子遊戲場業，竟基於共
    同之犯意聯絡與行為分擔，自九十二年五、六月間起，在上
    址設置乙○○所有之電子遊戲機具，供不特定人投幣把玩，
    由乙○○負責凌晨二時至下午二時之現場管理，由甲○○負
    責下午二時至凌晨二時之現場管理，而經營電子遊戲場業務
    。嗣分別於下述時間，分別為臺北縣政府警察局汐止分局及
    法務部調查局臺北市調查處查獲：
（一）乙○○、甲○○二人自九十二年五、六月間起，於上址擺
      設超級賓果王六人座一台、超級八線十六台、滿天星十八
      台、賓果星星八人座一台、賓果馬戲團八人座二台營業，
      迄九十二年七月九日二十二時五分許，在上址為警查獲，
      並當場扣得上揭電子遊戲機，全數交由甲○○保管。
（二）於被查獲後，乙○○單獨繼續利用甲○○保管之前揭電子
      遊戲機，但以將故障機台淘汰，補入新機台之方式，在上
      址繼續擺設超級賓果王六人座一台、超級八線十六台、滿
      天星十八台、賓果星星八人座一台、賓果馬戲團八人座一
      台等電子遊戲機具，以及未插電之電子遊戲機二十六台營
      業，經警於九十二年八月七日十六時三十分當場查獲，並
      扣得全部機具交由乙○○保管。
（三）於被查獲後，乙○○繼續單獨以其保管之前揭電子遊戲機
      ，將故障機台淘汰，補入新機台之方式，在上址擺設超級
      賓果王六人座一台、賓果行星八人座一台、賓果馬戲團八
      人座一台、梭哈三十五人座一台、超級八線十六台、滿天
      雙星十八台、皇冠小丑六台等（共計六十七片ＩＣ板）營
      業，為警於九十三年一月二十日十六時五分許查獲，並扣
      得全部機具交由乙○○保管。
（四）於被查獲後，乙○○繼續單獨以其保管之前揭電子遊戲機
      ，將故障機台淘汰，補入新機台之方式，仍於上址擺設電
      動玩具滿天雙星十八台、超八十六台、超級賓果王六人座
      一台，以及未插電之電子遊戲機賓果星星八人座、賓果馬
      戲團八人座、皇冠小丑共六台、賽馬八人座一台、梭哈三
      十一台、滿天雙星十八台營業，為警於九十三年五月二十
      九日凌晨一時許臨檢查獲，並扣得全部機具交由乙○○保
      管。
（五）於被查獲後，乙○○繼續單獨以其保管之前揭電子遊戲機
      ，將故障機台淘汰，補入新機台之方式，在上址擺設電動
      玩具滿天星機台三十六台、賽馬機台一台、皇冠小丑六台
      、賓果馬戲團一台、賓果行星一台、超級賓果王一台，超
      八主機十六台、梭哈三十機台一台營業，為法務部調查局
      台北市調查處於九十三年五月三十一日十七時二十五分許
      查獲，並扣得如附表一、二所示之電子遊戲機、機台及主
      機板。
二、案經台北縣警察局汐止分局報請臺灣士林地方法院檢察署檢
    察官聲請簡易判決處刑及由台北縣警察局汐止分局、法務部
    台北市調查處報請臺灣士林地方法院檢察署檢察官移送併辦
    ，由原審改依通常程序審理。
    理  由
壹、程序事項：
  一、本案非屬死刑、無期徒刑或最輕本刑為三年以上有期徒刑
      之罪，被告乙○○、甲○○二人就被訴事實為有罪之陳述
      ，本院經聽取當事人之意見後，裁定行簡式審判程序。
  二、按被告以外之人於審判外之言詞或書面陳述，除法律有規
      定者外，不得作為證據，刑事訴訟法第一百五十九條第一
      項固定有明文。惟被告以外之人於審判外之陳述，雖不符
      同法第一百五十九條之一至之四之規定，而經當事人於審
      判程序同意作為證據，法院審酌該言詞陳述或書面陳述作
      成時之情況，認為適當者，亦得為證據。又當事人、代理
      人或辯護人於法院調查證據時，知有第一百五十九條第一
      項不得為證據之情形，而未於言詞辯論終結前聲明異議者
      ，視為有前項之同意，同法第一百五十九條之五亦定有明
      。查本案證人即「王牌遊藝場」職員周興德、鄭政杰、郭
      浥新、李健民、廖啟明、施桂美、潘玉婷於警詢中之指述
      ，為審判外之陳述而屬傳聞證據，且不符刑事訴訟法第一
      百五十九條之三之規定，惟公訴人及被告二人於本院審判
      程序中對於前述證人於警詢中之指述均表示沒有意見，且
      迄於言詞辯論終結前亦未聲明異議。本院審酌渠等陳述作
      成時之情況，核無違法取證或其他瑕疵，認為以之作為證
      據為適當，上開證人於審判外之陳述，自得為證據。
貳、實體事項：
  一、認定事實所憑之證據及理由：
  （一）訊之被告乙○○、甲○○二人固坦承有前揭事實，惟乙
        ○○辯稱：我所經營的電子遊戲場已取得經濟部所核發
        之公司登記執照，並曾依法向臺北縣政府申請營利事業
        登記證，惟臺北縣以遊戲場營業場所應距離學校及醫院
        一千公尺以上之標準駁回被告之申請，且原審量刑過重
        云云。甲○○辯稱：我只受僱於乙○○，並非該電子遊
        戲場之負責人，原審量刑實有不當云云。被告二人之選
        任辯護人另辯護稱：乙○○係「昶億來電子遊戲場」之
        負責人，原審認係「王牌遊藝場」之負責人實有錯誤，
        且乙○○本案所為犯行係集合犯，非連續犯；而甲○○
        僅為乙○○以一個月三萬五千元之代價所僱用，並不負
        責經營云云。
  （二）經查，被告乙○○於歷次偵審中均一再陳稱自己為「王
        牌遊藝場」負責人（見偵第一五一０號卷第二九頁、八
        十頁，偵第四二四二號卷第二七頁反面，偵第三二七二
        號卷第三三頁反面，偵第五五五六號卷第三頁反面，偵
        第六三二五號卷第十四頁反面、十五頁正面，原審卷第
        二七頁），其於本院訊問時更明確供稱是「王牌遊藝場
        」真正老闆無誤（見本院卷第六五頁），再觀諸查獲現
        場之照片，所顯示之招牌亦為「王牌遊藝場」，有照片
        為證（見偵第四二四二號卷第六頁），足見被告乙○○
        確係「王牌遊藝場」之負責人。至於乙○○在「王牌遊
        藝場」所在之臺北縣汐止市○○路一號，設立「昶億來
        電子遊戲場有限公司」，縱無不實，仍不影響被告以「
        王牌遊藝場」之名義經營電子遊戲場業之事實，被告之
        選任辯護人辯稱被告所經營者非「王牌遊藝場」，容有
        誤會。
  （三）被告乙○○、甲○○二人有事實欄所述之前揭犯行，業
        經被告二人於原審及本院訊問時均坦白承認（見原審卷
        第一０五、一六一頁，本院卷第二二頁），且互核相符
        ，並經證人即「王牌遊藝場」職員周興德、鄭政杰、郭
        浥新、李健民、廖啟明、施桂美、潘玉婷於警詢時供述
        明確（見偵第一五一０號卷第四十至四四頁，偵第五五
        五六號卷第六、七頁，偵第六三二五號卷第三二、三三
        、三五至三七、四六、四七、四九至五一頁），復有扣
        案之電子遊戲機交由甲○○保管之保管條（見偵第一五
        一O號卷第五六頁）、交由乙○○保管之保管條三紙（
        見偵第四二四二號卷第四六頁，偵第三二七二號卷第三
        九頁，偵第五五五六號卷第二四頁）以及如附表一、二
        所示之電子遊戲機及主機板可資佐證；並有每次查獲時
        現場照片及電子遊戲機照片附卷足憑（見偵第一五一０
        號卷第五九至七二頁，偵第四二四二號卷第六至十二頁
        ，偵第三二七二號卷第十一至十九、四三至五二頁，偵
        第五五五六號卷第十至十七頁，偵第六三二五號卷第八
        一至八七頁）。又扣案之機器確係電子遊戲機之事實，
        亦有經濟部九十二年十二月九日經商字第0920 2257450
        號（見偵第一五一０號卷第十七、十八頁）、九十三年
        三月二十五日經商字第 09302044110號（見偵第四二四
        二號卷第四、五頁）、九十三年三月八日經商字第0930
        2030490 號等函（見偵第三二七二號卷第二、三頁）在
        卷可按。
  （四）乙○○雖另辯稱：我所經營的電子遊戲場已取得經濟部
        所核發之公司登記執照，我有依法向臺北縣政府申請營
        利事業登記證，是臺北縣以遊戲場營業場所應距離學校
        及醫院一千公尺以上之標準駁回我之申請云云。惟按電
        子遊戲場業於申請營利事業登記、遷址或增加電子遊戲
        場業營業項目登記時，除應依相關法令辦理外，應向直
        轄市、縣（市）主管機關申請核發營利事業登記證及營
        業級別證，並辦理下列事項之登記：一、營業級別。二
        、機具類別。三、營業場所管理人。四、營業場所之地
        址。未依本條例規定辦理營利事業登記者，不得經營電
        子遊戲場業，電子遊戲場業管理條例第十一條、第十五
        條分別定有明文。查被告乙○○明知上開規定，卻於尚
        未依電子遊戲場業管理條例規定辦理營利事業登記獲准
        前，即逕行經營電子遊戲場業，並多次於前揭事實欄所
        述之時間經警查獲後，再度擺設電子遊戲機具營業，其
        有違反電子遊戲場業管理條例第十五條規定之故意及行
        為甚明。被告認為臺北縣政府駁回營利事業登記之申請
        之行政處分不當，雖可依循訴願及行政訴訟途徑尋求救
        濟，但在未獲核發營利事業登記證前即擅行違法經營電
        子遊戲場業，於法仍有未合。
  （五）被告甲○○另辯稱：我只受僱於乙○○，並非該電子遊
        戲場之負責人云云。惟甲○○於原審訊問時供稱：老闆
        （即指乙○○）不在時，現場就由我負責，我上班時間
        是下午二時至隔天凌晨二點；而乙○○則大部分是負責
        凌晨二點至下午二點等語（見原審卷第一八一至一八二
        頁），足見其就「王牌遊藝場」之管理，並非僅係一般
        受僱人而已，縱非實際出資之經營者，然其明知乙○○
        違法擺設電動遊戲機台經營電子遊戲場業，仍同意以數
        萬元之代價擔任現場管理業務，足見甲○○與乙○○間
        就違反電子遊戲場業管理條例之犯行，有犯意聯絡及行
        為分擔甚明。
  （六）綜上所述，本案事證明確，被告乙○○、甲○○犯行堪
        以認定。
  二、論罪及科刑之理由：
  （一）按未依電子遊戲場業管理條例規定，辦理營利事業登記
        者，不得經營電子遊戲場業，電子遊戲場業管理條例第
        十五條規定甚明。
  （二）被告乙○○未依規定向主管機關辦理營利事業登記，即
        逕自在上址開設「王牌遊藝場」，長時間且大量提供電
        子遊戲機供人打玩，所為自係電子遊戲場業之經營；被
        告甲○○明知該電子遊戲場所並未登記，仍受乙○○僱
        用在該處負責管理現場之相關工作，核被告二人所為，
        係違反電子遊戲場業管理條例第十五條之規定，應依同
        法第二十二條處罰。
  （三）電子遊戲場業管理條例第十五條規定之電子遊戲場業之
        經營，本含有於一定之時間內反覆為同一行為之性質，
        屬行為繼續，亦即行為人自始即基於繼續經營之包括之
        犯意，於放棄違法營業前，其犯罪均繼續進行。被告乙
        ○○於同一地點，以電子遊戲機具提供顧客把玩為業，
        該經營之行為，自係反覆為之，因之被告分別於九十二
        年七月九日二十二時五分許、同年八月七日十六時三十
        分許、九十三年一月二十日十六時五分許、同年五月二
        十九日一時許、同年五月三十一日十七時二十五分許，
        先後被查獲，仍係營業行為之繼續，屬繼續犯而非連續
        犯，應論以單純一罪。
  （四）公訴人雖僅就事實欄一、（一）之行為起訴，然事實欄
        其餘未經起訴之犯行，與本案起訴部分有實質上一罪之
        關係，為起訴效力所及，本院自得併予審理，予以敘明
        。
  （五）被告乙○○之量刑：本院審酌被告之犯罪動機、目的、
        手段、經營之期間及規模大小、可牟得不法利益之多寡
        ，其於偵查中雖否認犯行，然於原審及本院審理時已坦
        承犯行等情狀；考量其不法經營電子遊戲場業，於被查
        獲後，仍無視於法律規定，依然故我，一再繼續經營，
        雖惡性非輕，惟其並無前科，素行尚佳等一切情況，量
        處如主文第二項所示之刑，並就有期徒刑及罰金刑部分
        分別諭知易科罰金及易服勞役之折算標準。
  （六）扣案如附表一、二所示之之電子遊戲機、機台、主機板
        ，係乙○○所有供犯罪所用及犯罪預備之物，應依刑法
        第三十八條第一項第二款宣告沒收。至於九十二年七月
        九日查獲時未插電之超八八台、賓果馬戲團八人座一台
        、以及前四次查獲時之超級賓果王六人座機台一台、主
        機板六片，並不在九十三年五月三十一日最後一次查獲
        之扣押物內，然據乙○○稱所交其保管之機具有些已無
        法使用，業經丟棄，已滅失，此部分爰不諭知沒收，併
        此敘明。
  三、原審判決應部分撤銷，部分駁回之理由：
  （一）撤銷部分：原審以乙○○罪證明確並據以論罪科刑，固
        非無見，惟乙○○所犯電子遊戲場業管理條例第十五條
        之罪，係繼續犯（如前所述），原審判決認係連續犯，
        即有未洽，被告上訴指摘及此，自應由本院將原審判決
        中關於乙○○部分撤銷改判。
  （二）駁回部分：原審適用電子遊戲場業管理條例第十五條、
        第二十二條，刑法第十一條前段、第二十八條、第四十
        一條第一項前段、第三十八條第一項第二款、罰金罰鍰
        提高標準條例第二條之規定，判處甲○○拘役五十九日
        ，並諭知易科罰金之折算標準，且敘明扣案如附表所示
        之電子遊戲機機台及主機板均依刑法第三十八條第一項
        第二款之規定沒收。經核原審法院關於此部分之認事用
        法並無不當，量刑亦稱妥適。被告甲○○仍執前詞上訴
        ，指摘原審判決量刑不當，為無理由，自應駁回。
據上論斷，應依刑事訴訟法第三百六十八條、第三百六十九條第
一項前段、第三百六十四條、第二百九十九條第一項前段、第二
百七十三條之一，電子遊戲場業管理條例第十五條、第二十二條
，刑法第十一條前段、第二十八條、第四十一條第一項前段、第
四十二條第三項、第三十八條第一項第二款，罰金罰鍰提高標準
條例第二條、現行法規所定貨幣單位折算新台幣條例第二條，判
決如主文。
本案經檢察官朱家崎到庭執行職務。
中　　華　　民　　國　　94　　年　　5 　　月　　24　　日
　　　　　　　　　刑事第十七庭審判長法　官　吳啟民
　　　　　                          法　官　施俊堯
　　　　                          　法　官　林瑞斌
以上正本證明與原本無異。
不得上訴。
                                    書記官　陳思云
中　　華　　民　　國　　94　　年　　5 　　月　　24　　日
附錄：本案論罪科刑法條全文
電子遊戲場業管理條例第十五條
未依本條例規定辦理營利事業登記者，不得經營電子遊戲場業。
電子遊戲場業管理條例第二十二條
違反第十五條規定者，處行為人一年以下有期徒刑、拘役或科或
併科新台幣五十萬元以上二百五十萬元以下罰金。
附表一：
┌──┬───────┬───┬──────┬──────┐
│編號│贓證物品名稱  │數量  │搜索扣押編號│所有人姓名  │
├──┼───────┼───┼──────┼──────┤
│1   │（7PK）滿天星 │18台  │8-017-1     │乙○○      │
│    │機台（B1－B20 │      │            │            │
│    │，缺B4及B14） │      │            │            │
├──┼───────┼───┼──────┼──────┤
│2   │賽馬機台（十人│1台   │8-018-1     │乙○○      │
│    │座）          │      │            │            │
├──┼───────┼───┼──────┼──────┤
│3   │皇冠小丑（1-6 │6台   │8-020-1     │乙○○      │
│    │）            │      │            │            │
├──┼───────┼───┼──────┼──────┤
│4   │賓果馬戲團（8 │1台   │8-021-1     │乙○○      │
│    │人座）機台    │      │            │            │
├──┼───────┼───┼──────┼──────┤
│5   │賓果行星（8人 │1台   │8-022-1     │乙○○      │
│    │座）          │      │            │            │
├──┼───────┼───┼──────┼──────┤
│6   │超級賓果王（8 │1台   │8-023-1     │乙○○      │
│    │人座）        │      │            │            │
├──┼───────┼───┼──────┼──────┤
│7   │超八主機（A1-A│8台   │8-024-1     │乙○○      │
│    │9，缺A4）     │      │            │            │
├──┼───────┼───┼──────┼──────┤
│8   │超八主機（B1-B│8台   │8-024-2     │乙○○      │
│    │9，缺B4）     │      │            │            │
├──┼───────┼───┼──────┼──────┤
│9   │（7PK）滿天星 │9台   │8-025-1     │乙○○      │
│    │機台（A1-A10，│      │            │            │
│    │缺A4）        │      │            │            │
├──┼───────┼───┼──────┼──────┤
│10  │（7PK）滿天星 │9台   │8-025-2     │乙○○      │
│    │機台（A1-A20，│      │            │            │
│    │缺A14）       │      │            │            │
├──┼───────┼───┼──────┼──────┤
│11  │梭哈三十機台  │1台   │8-019-1     │乙○○      │
└──┴───────┴───┴──────┴──────┘
附表二：
┌────┬───────────┬──┬──┬─────┐
│編號    │品名                  │單位│數量│所有人姓名│
├────┼───────────┼──┼──┼─────┤
│8-017-1 │（7PK）滿天星機台（B1-│台  │18  │乙○○    │
│        │B20，缺B4及B14）      │    │    │          │
├────┼───────────┼──┼──┼─────┤
│8-017-2 │（7PK）滿天星主機板（B│片  │10  │乙○○    │
│        │區使用中）            │    │    │          │
├────┼───────────┼──┼──┼─────┤
│8-017-3 │（7PK）滿天星主機板（B│片  │8   │乙○○    │
│        │區使用中）            │    │    │          │
├────┼───────────┼──┼──┼─────┤
│8-017-4 │（7PK）滿天星主機板（B│片  │10  │乙○○    │
│        │區報廢）              │    │    │          │
├────┼───────────┼──┼──┼─────┤
│8-017-5 │（7PK）滿天星主機板（B│片  │8   │乙○○    │
│        │區報廢）              │    │    │          │
├────┼───────────┼──┼──┼─────┤
│8-018-1 │賽馬機台（十人座）    │台  │1   │乙○○    │
├────┼───────────┼──┼──┼─────┤
│8-018-2 │賽馬主機板（使用中）  │片  │10  │乙○○    │
├────┼───────────┼──┼──┼─────┤
│8-018-3 │賽馬主機板（報廢）    │片  │11  │乙○○    │
├────┼───────────┼──┼──┼─────┤
│8-018-4 │賽馬主機控制板乙組    │片  │4   │乙○○    │
├────┼───────────┼──┼──┼─────┤
│8-019-1 │梭哈三十機台（五人座）│台  │1   │乙○○    │
├────┼───────────┼──┼──┼─────┤
│8-019-2 │梭哈三十主機板（含使用│片  │7   │乙○○    │
│        │中主機控板2片）       │    │    │          │
├────┼───────────┼──┼──┼─────┤
│8-019-3 │梭哈三十主機板（報廢）│片  │5   │乙○○    │
├────┼───────────┼──┼──┼─────┤
│8-020-1 │皇冠小丑（1-6）機台   │台  │6   │乙○○    │
├────┼───────────┼──┼──┼─────┤
│8-020-2 │皇冠小丑主機板（使用中│片  │6   │乙○○    │
│        │）                    │    │    │          │
├────┼───────────┼──┼──┼─────┤
│8-020-3 │皇冠小丑主機板（報廢）│片  │6   │乙○○    │
├────┼───────────┼──┼──┼─────┤
│8-021-1 │賓果馬戲團（捌人座）機│台  │1   │乙○○    │
│        │台                    │    │    │          │
├────┼───────────┼──┼──┼─────┤
│8-021-2 │賓果馬戲團主機控制板（│片  │1   │乙○○    │
│        │使用中）              │    │    │          │
├────┼───────────┼──┼──┼─────┤
│8-021-3 │賓果馬戲團主機板（使用│片  │8   │乙○○    │
│        │中）                  │    │    │          │
├────┼───────────┼──┼──┼─────┤
│8-021-4 │賓果馬戲團主機控制板（│片  │1   │乙○○    │
│        │舊）                  │    │    │          │
├────┼───────────┼──┼──┼─────┤
│8-022-1 │賓果行星（捌人座）機台│台  │1   │乙○○    │
├────┼───────────┼──┼──┼─────┤
│8-022-2 │賓果行星主機板（使用中│片  │8   │乙○○    │
│        │）                    │    │    │          │
├────┼───────────┼──┼──┼─────┤
│8-022-3 │賓果行星主機板（報廢）│片  │8   │乙○○    │
├────┼───────────┼──┼──┼─────┤
│8-023-1 │超級賓果王（捌人座）機│台  │1   │乙○○    │
│        │台                    │    │    │          │
├────┼───────────┼──┼──┼─────┤
│8-023-2 │超級賓果王主機板（使用│片  │14  │乙○○    │
│        │中，含另外2片）       │    │    │          │
├────┼───────────┼──┼──┼─────┤
│8-023-3 │超級賓果王主機板（報廢│片  │12  │乙○○    │
│        │）                    │    │    │          │
├────┼───────────┼──┼──┼─────┤
│8-024-1 │超八主機（A1-A9，缺A4 │台  │8   │乙○○    │
│        │）台                  │    │    │          │
├────┼───────────┼──┼──┼─────┤
│8-024-2 │超八主機（B1-B9，缺B4 │台  │8   │乙○○    │
│        │）台                  │    │    │          │
├────┼───────────┼──┼──┼─────┤
│8-024-3 │超八主機板（使用中）  │片  │10  │乙○○    │
├────┼───────────┼──┼──┼─────┤
│8-024-4 │超八主機板（使用中）  │片  │6   │乙○○    │
├────┼───────────┼──┼──┼─────┤
│8-024-5 │超八主機板（報廢）    │片  │10  │乙○○    │
├────┼───────────┼──┼──┼─────┤
│8-024-6 │超八主機板（報廢）    │片  │6   │乙○○    │
├────┼───────────┼──┼──┼─────┤
│8-025-1 │（7PK）滿天星主機（A1-│台  │9   │乙○○    │
│        │A10，缺A4）台         │    │    │          │
├────┼───────────┼──┼──┼─────┤
│8-025-2 │（7PK）滿天星主機（A11│台  │9   │乙○○    │
│        │-A20，缺A14）台       │    │    │          │
├────┼───────────┼──┼──┼─────┤
│8-025-3 │（7PK）滿天星主機板（A│片  │10  │乙○○    │
│        │區使用中）            │    │    │          │
├────┼───────────┼──┼──┼─────┤
│8-025-4 │（7PK）滿天星主機板（A│片  │8   │乙○○    │
│        │區使用中）            │    │    │          │
├────┼───────────┼──┼──┼─────┤
│8-025-5 │（7PK）滿天星主機板（A│片  │10  │乙○○    │
│        │區報廢）              │    │    │          │
├────┼───────────┼──┼──┼─────┤
│8-025-6 │（7PK）滿天星主機板（A│片  │8   │乙○○    │
│        │區報廢）              │    │    │          │
├────┼───────────┼──┼──┼─────┤
│8-021-5 │賓果馬戲團主機板（報廢│片  │8   │乙○○    │
│        │）                    │    │    │          │
└────┴───────────┴──┴──┴─────┘
